# 请教陈版-同一控制下企业合并报表的编制疑问

提问人：chierbuxi 时间：2011-08-04 10:41:58
同一控制下企业合并，为什么要将母公司投资收益与子公司利润分配进行抵销？ 借：投资收益 少数股东损益 未分配利润--年初 贷：提取盈余公积 利润分配 未分配利润-年末
谢谢，能否解释的详细一点

回答人：chenyiwei
你可以看看以前本版面上对涉及同一控制下企业合并中合并报表编制方法问题的讨论，以及精华区中关于如何在成本法下直接合并抵销的帖子。我个人一直不赞同先模拟权益法再抵销，尤其是在涉及同一控制下合并的合并日之前期间的抵销分录编制。